【裁判字號】    97,上訴,944
【裁判日期】    970930
【裁判案由】    毒品危害防制條例
【裁判全文】
臺灣高等法院臺南分院刑事判決         97年度上訴字第944號
上  訴  人
即  被  告  甲○○
上列上訴人因毒品危害防制條例案件，不服臺灣雲林地方法院97
年度訴字第625號中華民國97年7月14日第一審判決（起訴案號：
臺灣雲林地方法院檢察署97年度毒偵字第749號），提起上訴，
本院判決如下：
    主  文
上訴駁回。
    理  由
一、依刑事訴訟法第350條、第361條、第362條、第367條規定，
    不服地方法院之第一審判決而上訴者，須提出上訴書狀，並
    應敘述具體理由，為上訴必備之程式；其所提出之書狀未敘
    述上訴理由，或僅曾以言詞陳述上訴理由者，均應於上訴期
    間屆滿後20日內補提理由書於第一審法院。第一審法院經形
    式審查，認逾期未補提上訴理由者，應定期間先命補正；逾
    期未補正者，為上訴不合法律上之程式，應以裁定駁回。倘
    已提出上訴理由，但所提非屬具體理由者，則由第二審法院
    以上訴不合法律上之程式，判決駁回。而所謂具體理由，必
    係依據卷內既有訴訟資料或提出新事證，指摘或表明第一審
    判決有何採證認事、用法或量刑等足以影響判決本旨之不當
    或違法，而構成應予撤銷之具體事由，始克當之（例如：依
    憑證據法則具體指出所採證據何以不具證據能力，或依憑卷
    證資料，明確指出所為證據證明力之判斷如何違背經驗、論
    理法則）；倘僅泛言原判決認定事實錯誤、違背法令、量刑
    失之過重或輕縱，而未依上揭意旨指出具體事由，或形式上
    雖已指出具體事由，然該事由縱使屬實，亦不足以認為原判
    決有何不當或違法者（例如：對不具有調查必要性之證據，
    法院未依聲請調查亦未說明理由，或援用證據不當，但除去
    該證據仍應為同一事實之認定），皆難謂係具體理由，俾與
    第二審上訴制度旨在請求第二審法院撤銷、變更第一審不當
    或違法之判決，以實現個案救濟之立法目的相契合，並節制
    濫行上訴（最高法院97年度台上字第892號判決參照）。
二、本件上訴意旨略以：原判決對上訴人判處施用第一級毒品有
    期徒刑8月、施用第二級毒品有期徒刑6月，應執行有期徒刑
    1年，然上訴人願接受美沙冬替代療法以戒除毒癮，請求撤
    銷原判決改處以美沙冬替代療法云云。
三、經查，本件上訴人雖已敘述上訴理由，但其上訴理由，僅泛
    稱願接受替代療法云云，並未就原審判決有何違法或不當，
    予以具體指摘，揆之上開意旨，已難認上訴人上訴書狀，已
    敘述具體理由。況是否予以替代療法，應於檢察官偵查中予
    以評估，並非必以替代療法為之，即檢察官就此部分仍有裁
    量權；且觀之毒品危害防制條例之規定，是否予以替代療法
    ，並無強制之規定，本件既經檢察官提起公訴，復經原審判
    處徒刑在案，自難認原判決未予以諭知替代療法（實則亦與
    法無據），即認其採証與經驗法則及論理法則有何違背之處
    ，乃上訴人未依據卷內既有訴訟資料或提出新事證，具體指
    摘或表明第一審判決有何採證不當或違法之事由，其上訴理
    由，自難謂係具體理由。是上訴人之上訴顯不合法律上之程
    式，爰依刑事訴訟法第367條前段之規定，駁回其上訴，並
    不經言詞辯論為之。
據上論斷，應依刑事訴訟法第367條前段、第372條，判決如主文
。
中    華    民    國    97    年    9     月    30    日
                  刑事第二庭    審判長法  官  葉居正
                                      法  官  郭千黛
                                      法  官  洪碧雀
以上正本證明與原本無異。
施用第一級毒品部分如不服本判決，應於收受本判決後十日內向
本院提出上訴書狀。其未敘述上訴理由者並得於提起上訴後十日
內向本院補提理由書狀（均須按他造當事人之人數附繕本）「切
勿逕送上級法院」。
其餘部分不得上訴。
                                      書記官  魏芝雯
中    華    民    國    97    年    10    月    1     日


司法院資訊處製作；財團法人民間司法改革基金會備份。
